臺灣高等法院高雄分院刑事判決　　　　　　　　　九十一年度上易字第一四三一號
　　上　訴　人
　　即　被　告　乙○○
右上訴人因竊盜案件，不服臺灣高雄地方法院九十一年度易字第二二四０號中華民國
九十一年八月十五日第一審判決（起訴案號：臺灣高雄地方法院檢察署九十一年度偵
字第八七一五號），提起上訴，本院判決如左：
      主  文
上訴駁回。
      事  實
一乙○○曾於民國八十七年因偽造有價證券案件，經判處有期徒刑三年一月；又於八
  十八年間因竊盜案件，經判處有期徒刑一年二月確定，嗣合併執行，甫於九十年十
  一月二十二日假釋，現仍假釋中，猶不知悔改，復於九十一年四月二十二日下午七
  時許，在高雄市前金區○○○路與新盛街口臺鹽超市門前騎樓地，見甲○○所有之
  車牌號碼ＹＺＪ─五九七機車置物箱蓋未鎖，竟意圖為自己不法之所有，趁無人注
  意之際，將置物蓋掀開，竊取置物箱內甲○○所有之錢包一只（內有信用卡、駕駛
  執照、行車執照各一張、郵局提款卡二張），得手後，為在臺鹽超市內之甲○○發
  覺，甲○○即趨前質問，並經路人報警當場查獲。
二案經高雄市政府警察局新興分局移送臺灣高雄地方法院檢察署檢察官聲請簡易判決
  處刑，經臺灣高雄地方法院改依通常程序審理。
      理  由
一訊據被告乙○○固坦承掀開被害人甲○○機車置物箱，及取出其內之長皮夾，惟矢
  口否認有何上開竊盜犯行，辯稱：伊當時在騎樓地見上開機車置物蓋沒蓋好，一時
  好奇才掀起來看，且於甲○○出來前，伊就把東西放回去，並蓋好置物蓋云云。
二經查：被告於右揭時地打開被害人甲○○上開機車之置物箱，正竊取其內之長皮夾
  時，為被害人甲○○在臺鹽超市內，透過玻璃透明門窗發現，被害人立即趕到其機
  車時，見被告已自其放置在置物箱大皮包內取出長皮夾，經被害人出口質問，被告
  始將長皮夾放進大皮包內一節，業據被害人甲○○於警訊（見警卷第二頁）、及原
  審審理中（見原審卷第十五頁至第十六頁）指述綦詳，並有贓物認領保管收據、扣
  押物品目錄表各一份附卷可稽（見警卷第三頁、第六頁），足見被告係因竊得被害
  人長皮夾尚未離去，即為被害人當場發現，才返還所得財物。雖被告辯稱：係因一
  時好奇置物箱未鎖而開啟云云，惟被害人之長皮夾係放在一大皮包內，並非掉落於
  地面，因須辨認失主而須拾起檢視，縱認被告係因一時好奇置物箱未鎖而開啟，亦
  無翻動置物箱內皮包，再取出其內皮夾之必要，被告之好奇乃已逾社會常情。是以
  ，被告所辯顯不足採信，其主觀上確有不法所有之意圖足以認定。本件事證已臻明
  確，被告犯行洵堪認定。
三核被告所為，係犯刑法第三百二十條第一項之竊盜罪。被告乙○○犯罪事證既明，
  原審法院依據刑法第三百二十條第一項、第四十一條第一項前段（原判決漏列前段
  ），罰金罰鍰提高標準條例第一條前段、第二條，並審酌被告乙○○甫於九十年十
  一月二十二日假釋，竟不思自愛，於假釋中再犯罪，犯後否認犯行，毫無悔意，惟
  被害人所受之損害尚小，所犯情節尚非重大等一切情狀，量處有期徒刑三月，並諭
  知如易科罰金以三百元折算一日。其認事用法均無違誤，量刑亦稱允妥，被告上訴
  意旨猶執前詞，否認犯罪，指摘原判決認定不當，為無理由，應予駁回。
據上論斷，應依刑事訴訟法第三百六十八條，判決如主文。
本案經檢察官林應華到庭執行職務。
中    華    民    國        九十一      年      十      月    三十一    日
                              臺灣高等法院高雄分院刑事第六庭
                              審判長法官  王憲義
                                        法官  范惠瑩
                                        法官  謝靜雯
右正本證明與原本無異。
不得上訴。
                                      書記官  廖素珍
中    華    民    國        九十一      年     十一     月      四      日
附錄：本判決論罪科刑法條：
中華民國刑法第三百二十條第一項
意圖為自己或第三人不法之所有，而竊取他人之動產者，為竊盜罪，處五年以下有期
徒刑、拘役或五百元以下罰金。
                                                                      Ｈ
